臺灣新北地方法院刑事判決　　　　　110年度審交訴字第128號
公　訴　人　臺灣新北地方檢察署檢察官
被　　　告　羅榮宗



上列被告因過失致死案件，經檢察官提起公訴（110 年度偵字第
9971號），被告於準備程序中就被訴事實為有罪之陳述，經告知
簡式審判程序之旨，並聽取當事人之意見後，本院合議庭裁定由
受命法官獨任進行簡式審判程序審理，判決如下：
    主  文
丙○○犯過失致人於死罪，處有期徒刑陸月，如易科罰金，以新
臺幣壹仟元折算壹日。
    事  實
一、丙○○（涉犯肇事逃逸部分，業經臺灣新北地方檢察署檢察
    官以110 年度偵字第9971號另為不起訴處分）明知在劃有禁
    止臨時停車標線之路段不得臨時停車，竟疏未注意及此，為
    暫做休憩而自民國110 年1 月6 日13時30分起，即將其所駕
    駛之車牌號碼000-0000號自用大貨車（下稱大貨車）違規停
    放在新北市○○區○○路0 段○○巷00號前（該路段為雙向
    各1 線道）之禁止臨時停車路段，且已外突於巷道而佔用該
    行向部分車道，適於110 年1 月6 日13時51分許，有鄭周秀
    美騎乘車牌號碼000-000 號普通重型機車，沿新北市○○區
    ○○路0 段○○巷00號往正隆巷42號左轉行駛而來，因其左
    轉軌跡路徑偏車道外側，於駛入正隆巷42號前時，即為閃避
    丙○○停於路邊之大貨車，致駕車重心不穩偏移，橫跨分向
    限制線衝往對向車道而人車倒地，此際另有行駛於對向、由
    葉明富（涉犯過失致死部分，經同署檢察官以同案號為不起
    訴處分）駕駛之車牌號碼000-0000號自用小客車行經至此，
    因煞車不及其車輛之車頭遂與鄭周秀美發生碰撞，致鄭周秀
    美受有到院前心跳停止、疑似缺氧性腦病變、肺挫傷併肋骨
    骨折、薦骨骨折併骨盆腔骨折、鼻骨骨折等傷害。鄭周秀美
    經送醫急救，於110 年1 月26日7 時24分許因腦幹衰竭死亡
    。丙○○於肇事時在車內休憩，未能察覺上情，於同日14時
    許駕車離去，嗣經警調閱巷道監視器錄影畫面循線通知丙○
    ○到案說明，而查悉上情。
二、案經鄭周秀美之子甲○○、乙○○訴由新北市政府警察局海
    山分局移送臺灣新北地方檢察署檢察官偵查起訴。
    理  由
一、訊據被告丙○○對於上揭犯行坦承不諱，核與同案被告葉明
    富（業經不起訴處分）於警詢、偵查中供述情節大致相符，
    並有新北市政府警察局交通大隊海山分隊A 類道路交通事故
    調查報告表、道路交通事故現場圖、道路交通事故調查報告
    表㈠㈡、現場勘察報告（含現場勘察、相驗照片）、新北市
    政府警察局舉發違反道路交通管理事件通知單、臺灣新北地
    方檢察署勘驗筆錄、檢驗報告書、相驗屍體證明書、亞東紀
    念醫院診斷證明書各1 份、車禍現場暨車損照片38張、巷道
    監視器錄影畫面截圖6 張、大貨車之行車紀錄器影像截圖3
    張在卷可稽，被告之自白與事實相符，本件事證明確，被告
    犯行堪以認定，應依法論科。
二、論罪科刑：
  ㈠按汽車停車時，禁止臨時停車處所不得停車，道路交通安全
    規則第112 條第1 項第1 款定有明文；又依道路交通標誌標
    線號誌設置規則第169 條第1 項、第2 項規定：「禁止臨時
    停車線，用以指示禁止臨時停車路段，以劃設於道路緣石正
    面或頂面為原則，無緣石之道路得標繪於路面上，距路面邊
    緣以30公分為度」、「本標線為紅色實線. . 」，此為一般
    駕駛人所應注意並確實遵守之事項，被告丙○○既考取駕駛
    執照，對於上開交通安全規則自無從推諉不知，且其駕駛之
    大貨車停放路段之地面，確實劃有紅色實線等情，有卷附現
    場勘察報告、被告行車紀錄器錄影像截圖在卷足參，復無其
    他不能注意之情事，依其智識能力，應能注意其所駕駛之車
    輛為大貨車，車輛車寬甚寬，倘違規停放於此，將外突於巷
    道而佔用部分車道，影響其他車輛行經上開路段之視線，並
    妨礙往來車輛之通行安全，因此肇致本件事故，堪認被告丙
    ○○就本件交通事故之發生為有過失甚明。又被告之過失行
    為與被害人之死亡結果間，具有相當因果關係，亦可認定。
    是核被告所為，係犯刑法第276 條之過失致人於死罪。
  ㈡爰審酌被告駕駛車輛參與道路交通，本應小心謹慎以維護自
    身及他人之生命身體安全，恣意在劃有禁止臨時停車標線路
    段停車，佔據部分車道，影響往來車輛之通行安全，因而發
    生被害人鄭周秀美死亡之無法回復結果，並造成被害人家屬
    即告訴人精神上創傷，其行為應予非難，惟念被告犯後坦承
    犯行，非無悔意，兼衡其自陳高職畢業之智識程度、駕駛大
    貨車送貨為業，月收入新臺幣3 萬5,000 元，無配偶、惟尚
    有未成年子女需扶養之家庭生活狀況，暨被告、被害人間駕
    駛行為之過失情節，再參酌被告與告訴人乙○○在本院進行
    調解，因調解金額無法達成共識，致無法調解成立等一切情
    狀，量處如主文所示之刑，以資懲儆，並諭知易科罰金之折
    算標準。
據上論斷，應依刑事訴訟法第273 條之1 第1 項、第299 條第1
項前段，刑法第276 條、第41條第1 項，刑法施行法第1 條之1
第1 項，判決如主文。
本案經檢察官莊勝博偵查起訴，檢察官盧祐涵到庭執行職務。
中    華    民    國   110    年    10    月    29    日
                  刑事第二十五庭  法  官  王綽光
 
如不服本判決，應於判決送達後20日內敘明上訴理由，向本院提
出上訴狀 (應附繕本) ，上訴於臺灣高等法院。其未敘述上訴理
由者，應於上訴期間屆滿後20日內向本院補提理由書「切勿逕送
上級法院」。
                                   書記官  王嘉蓉
中    華    民    國   110    年    11    月    2     日
附錄本案論罪科刑法條全文：
中華民國刑法第276條
因過失致人於死者，處 5 年以下有期徒刑、拘役或 50 萬元以
下罰金。